【裁判字號】    95,中交簡上,698
【裁判日期】    951123
【裁判案由】    公共危險
【裁判全文】
臺灣臺中地方法院刑事判決         95年度中交簡上字第698號
公  訴  人  臺灣臺中地方法院檢察署檢察官
被      告  乙○○
上列上訴人因被告公共危險案件，不服本院臺中簡易庭中華民國
九十五年八月三十一日九十五年度中交簡字第一三九五號第一審
簡易判決（聲請簡易處刑案號：九十五年度速偵字第二九六一號
）提起上訴，本院管轄第二審之合議庭判決如下：
    主    文
上訴駁回。
    理  由
一、本案經本院合議庭審理結果，認第一審簡易判決認事用法及
    量刑均無不當，應予維持，並引用第一審判決書記載之事實
    、證據及理由（如附件）。
二、檢察官提起本件上訴意旨略以：依臺灣臺中地方法院檢察署
    與公共危險駕駛人之緩起訴協商標準，被告駕駛自小客車，
    所測酒精濃度每公升零點五五毫克以上而未滿一毫克，被告
    須支付緩起訴處分金新臺幣（下同）六萬元始准予緩起訴。
    經參酌實務操作道路交通管理處罰條例第三十五條規定，員
    警取締酒駕時，酒清濃度在每公升零點五五毫克以上者，內
    部規定之開單裁罰金額，汽車約在四萬九千五百元以上。且
    依民國九十五年二月五日修正後之行政罰法第二十六條規定
    ，一行為同時觸犯刑事法律及違反行政法上義務規定者，依
    刑事法律處罰之。本件原審判決所諭知之刑度僅為拘役四十
    日，易科罰金僅相當四萬元，不僅與行政處罰與緩起訴處分
    之負擔不克相當，被告亦因此可免行政處罰之責任，輕重顯
    有失衡，似尚難達到刑事警惕被告之效果，爰提起上訴，請
    改量處適當之刑等語。
三、按關於刑之量定，係實體法上賦予法院得為自由裁量之事項
    ，倘其未有逾越法律所規定之範圍，或濫用其權限，即不得
    任意指摘為違法（參最高法院七十五年臺上字第七○三三號
    判例），且在同一犯罪事實與情節，如別無其他加重或減輕
    之原因，下級審量定之刑，亦無過重或失輕之不當情形，則
    上級審法院對下級審法院之職權行使，原則上應予尊重（參
    最高法院八十五年度臺上字第二四四六號判決）。
四、經查，被告乙○○所犯之刑法第一百八十五條之三之服用酒
    類不能安全駕駛動力交通工具而駕駛罪，其法定刑為「一年
    以下有期徒刑、拘役或三萬元以下罰金」。而原審就本件犯
    罪事實已審酌被告之酒醉程度，對往來人車安全造成之危險
    等一切情狀，於法定刑度內量處被告拘役四十日，並諭知易
    科罰金之折算標準，難謂有何違法失當之處。檢察官上訴理
    由雖認原審量刑過輕，然刑事處罰與行政裁罰其性質、效果
    及影響本不相同，難以相提並論，況拘役刑屬自由刑，原審
    判處拘役雖併諭知易科罰金之折算標準，惟是否准予易科，
    執行檢察官仍得依修正前刑法第四十一條規定審酌，是以尚
    不得僅以所處拘役日數易科罰金後之金額，較行政罰鍰之金
    額低，即認原判決量刑失當。本院因認公訴人認原審判刑失
    輕，提起上訴請求撤銷改判為無理由，應予駁回。
據上論斷，應依刑事訴訟法第四百五十五條之一第一項、第三項
、第三百七十三條、第三百六十八條，判決如主文。
本案經檢察官甲○○到庭執行職務。
中    華    民    國    95    年    11    月    23    日
                  刑事第八庭    審判長法  官   朱光國
                                      法  官   洪俊誠
                                      法  官   洪堯讚
以上正本證明與原本無異。
本件不得上訴。
                                  書記官  柳寶倫
中    華    民    國    95    年    11    月    23    日
附錄論罪科刑法條
中華民國刑法第185條之3
（重大違背義務致交通危險罪）
服用毒品、麻醉藥品、酒類或其他相類之物，不能安全駕駛動力
交通工具而駕駛者，處1年以下有期徒刑、拘役或3萬元以下罰金
。


司法院資訊處製作；財團法人民間司法改革基金會備份。
